# 非独立经营职工食堂餐费收款的处理

提问人：Zjx111111 时间：2022-05-11 09:24:52
陈版主好！
我司有员工食堂，提供一日三餐的伙食，早餐是职工自行支付，没有补贴，餐费款也类似于市价；中餐是免费的；晚餐分两种情况，加班就免费，不加班就自费。另外每周会售卖食堂自制的菜品，牛肉早点等，员工自行付款购买。所有收款的餐费是带有盈利性质的，与市价相当，即不是以成本价提供给员工的。
现食堂换用了刷卡机具，每日刷卡金T+1上账，不同于以前早晚餐的收费直接从工资扣除（冲减工资）。
疑问：每天公司会有七八万的食堂刷卡金上账（可能会有关联公司在我司食堂付钱就餐），这个收款是冲减职工福利费，还是确认相应的其他业务收入/成本呢？我看往年的帖子，有写可直接冲减职工福利的，或确认其他业务收入的。请陈版主赐教，谢谢！

回答人：chenyiwei
如果“所有收款的餐费是带有盈利性质的，与市价相当，即不是以成本价提供给员工的”，则说明该食堂是内部经营性单位，而不是职工福利部门。这种情况下确认其他业务收入、成本更为合理，而不是将全部食堂经费在扣减职工付款额后列入职工福利费。